臺灣基隆地方法院刑事判決　　　　　　　 94年度訴緝字第5號
公　訴　人　臺灣基隆地方法院檢察署檢察官
被　　　告　甲○○　男　30歲.
上列被告因毒品危害防制條例案件，經檢察官提起公訴（93年度
毒偵字第222 號）及移送併辦（94年度毒偵字第555 號），被告
為有罪之陳述，本院合議庭裁定由受命法官獨任以簡式審判程序
進行審理，並判決如下：
    主  文
甲○○連續施用第一級毒品，處有期徒刑拾月，扣案之第一級毒
品海洛因（合計毛重柒點壹捌公克）、包裝塑膠袋伍只（內含海
洛因殘渣量微無法秤重，且殘渣已與包裝袋無從析離）均沒收銷
燬之，電子磅秤壹個、分裝袋（最小型）捌拾個均沒收。又連續
施用第二級毒品，處有期徒刑捌月，扣案之第二級毒品安非他命
（合計毛重拾捌點參公克）、包裝塑膠袋肆只（內含安非他命殘
渣量微無法秤重，且殘渣已與包裝袋無從析離）均沒收銷燬之，
吸食器壹組沒收。應執行有期徒刑壹年肆月，扣案之第一級毒品
海洛因（合計毛重柒點壹捌公克）、包裝塑膠袋伍只（內含海洛
因殘渣量微無法秤重，且殘渣已與包裝袋無從析離）、第二級毒
品安非他命（合計毛重拾捌點參公克）、包裝塑膠袋肆只（內含
安非他命殘渣量微無法秤重，且殘渣已與包裝袋無從析離）均沒
收銷燬之，電子磅秤壹個、分裝袋（最小型）捌拾個，吸食器壹
組均沒收。
    事實及理由
一、犯罪事實：
(一)甲○○前於民國83年9 月間，因違反麻醉藥品管理條例案件
    ，經臺灣高等法院判處有期徒刑1 年6 月確定，指揮書執畢
    日期為85年2 月3 日，於84年7 月25日假釋出監，於假釋期
    間，復因違反麻醉藥品管理條例案件及犯逃亡罪，分別經法
    院判處有期徒刑7 月、1 年8 月確定，嗣經臺灣高等法院定
    其應執行之刑為有期徒刑2 年，於85年7 月12日入監執行，
    上開假釋並經撤銷，接續執行其殘刑5 月30日，指揮書執畢
    日期為87年10月9 日，於87年9 月13日縮刑期滿，87年3 月
    6 日假釋出監，期滿未經撤銷假釋，以已執行論（非累犯）
    。於民國88年間因施用第二級毒品安非他命案件，經送觀察
    、勒戒後，認無繼續施用毒品傾向，由臺灣基隆地方法院檢
    察署檢察官於民國88年8 月30日，以88年度偵字第2510號為
    不起訴處分確定。復於89年間，因施用第一級毒品海洛因、
    第二級毒品安非他命案件，經觀察、勒戒後，認有繼續施用
    毒品之傾向，經本院裁定送戒治處所強制戒治（90年1 月20
    日停止戒治，91年5 月22日強制戒治期滿），並於89年9 月
    5 日，以89年度訴第508 號判處有期徒8 月、6 月，應執行
    有期徒刑1 年，於89年10月9 日確定；又於90年間因施用第
    1 級毒品海洛案件，經臺灣基隆地方法院檢察署檢察官提起
    公訴，再經本院於90年12月11日，以90年度訴字第765 號判
    決判處有期徒刑8 月，並於91年3 月11日確定，另因偽造文
    書案件，經本院於90年6 月5 日判處拘役59日確定，三案接
    續執行，縮刑期滿日期為93年2月29日，並於92年10月29日
    縮短刑期假釋出監，上開假釋又經撤銷，接續執行殘刑，現
    正在監服刑中。
(二)甲○○不思戒除毒癮，於假釋期間復基於施用第一級毒品海
    洛因之概括犯意，自93年1 月6 日起至94年2 月5 日下午4
    時許止，在其位於基隆市○○○街32巷10弄10之1 號2 樓、
    基隆市○○街213 號9 樓之住處等地，以針筒注射手臂血管
    之方式，連續施用第一級毒品海洛因多次。又另行起意，並
    基於施用第二級毒品安非他命之概括犯意，自93年1 月6 日
    起至94年2月4日止，在同上址樂利三街、觀海街住處等地，
    以將第二級毒品安非他命置於玻璃球內加熱燒烤，產生煙霧
    而吸食之方式，連續施用第二級毒品安非他命多次。嗣先後
    為警於(1)93年1 月6 日15時10分許在基隆市○○路、延平街
    口查獲，並扣得海洛因1 包（淨重1.20公克、毛重1.48公克
    ）；(2)又於94年2 月5 日18時30分許在基隆市○○街213 號
    9 樓查獲，現場扣得海洛因4 包（合計毛重5.7 公克）、安
    非他命4 包（合計毛重18.3公克）、電子磅秤1 個、吸食器
    1 組、分裝袋172 個、攪拌器1 個、行動電話晶片1 個，始
    查知上情。
二、認定犯罪事實所憑之證據及理由
(一)被告自白：
    被告甲○○於本院準備程序、審理中自白其連續施用第一級
    毒品海洛因及第二級毒品安非他命之犯行，核與下列事證相
    符，自應採為證據。
(二)尿液檢驗結果：
    基隆市衛生局檢驗成績書（基衛檢壹字第0930000607號）、
    法務部調查局檢驗通知書（93年3 月19日調科壹字第093623
    80910 號）、台灣尖端先進生技醫藥股份有限公司濫用藥物
    檢驗報告各1份：被告二次經警查獲後採集之尿液經檢驗結
    果，均呈甲基安非他命陽性反應及海洛因代謝物嗎啡之陽性
    反應。
(三)扣案物證：
    海洛因5 包（合計毛重7.18公克）、安非他命4 包（合計毛
    重18.3公克）、電子磅秤1 個、吸食器1 組、分裝袋（最小
    型）80個。
(四)又被告有如事實欄所載因施用毒品案件，經觀察、勒戒後，
    認無繼續施用毒品之傾向，由臺灣基隆地方法院檢察署檢察
    官為不起訴處分，復因施用毒品案件，經觀察、勒戒後，認
    有繼續施用毒品之傾向，經本院裁定令入戒治處所施以強制
    戒治，於91年5 月22日執行期滿，並經本院以89年度訴第
    508 號判處有期徒刑8 月、6 月確定等情，亦有臺灣高等法
    院被告全國前案紀錄表、臺灣基隆地方法院檢察署檢察官88
    年度偵字第2510號不起訴處分書、本院刑事判決書各1 份附
    卷足佐。
(五)綜上所陳，本案事證明確，被告於強制戒治執行完畢後，5
    年以內再犯施用毒品之犯行，堪可認定，應依法論科。
三、論罪科刑之理由：
(一)核被告於強制戒治執行完畢後，5 年以內再犯施用第一級毒
    品海洛因、第二級毒品安非他命之行為，係犯毒品危害防制
    條例第10條第1 項之施用第一級毒品罪、同條第2 項之施用
    第二級毒品罪。被告持有第一級毒品海洛因、第二級毒品安
    非他命之低度行為，應為施用毒品之高度行為所吸收，均不
    另論罪。
(二)被告前後多次施用第一級毒品海洛因、第二級毒品安非他命
    之犯行，時間緊接，所犯各係構成要件相同之罪名，顯係各
    基於概括犯意而反覆為之，均為連續犯，應依刑法第56條之
    規定，論以一罪，並依法加重其刑。
(三)被告所犯上開二罪，犯意各別，行為互殊，應予分論併罰。
(四)公訴意旨雖僅就被告於93年1 月6 日前1 日內、4 日內某時
    ，施用第一級毒品海洛因、第二級毒品安非他命等犯行提起
    公訴，然未據部分與已起訴部分既如前述而有連續犯之裁判
    上一罪關係，應為起訴效力所及，本院依法併予審理。
(五)爰審酌被告犯罪之動機、曾有多次施用毒品前科仍不思悔改
    ，一再施用毒品，犯罪後坦承犯行、態度尚可，且所犯施用
    毒品行為係戕害自己身心健康，尚未危及他人等一切情狀，
    分別量處如主文所示之刑，並定其應執行刑。
四、末查，93年1 月6 日查獲扣案白粉（毛重1.48公克、淨重1.
    2 公克）、94年2 月5 日查獲扣案之白粉（毛重5.7 公克）
    ，屬毒品危害防制條例所明定列管之第一級毒品海洛因，此
    有法務部調查局93年2月16日調科壹字第320001916號。鑑定
    通知書、基隆市警察局第四分局查獲毒品危害防制條例毒品
    初步鑑驗報告書各1紙在卷可稽，又94年2月5日查獲扣案之
    結晶物（毛重18.3公克），屬毒品危害防制條例所明定列管
    之第二級毒品安非他命，業經被告供承在卷，及包裝上開海
    洛因之塑膠袋5只、包裝上開安非他命之塑膠袋4只，核該塑
    膠袋內之海洛因、安非他命殘渣，係第一、二級毒品，量微
    無法秤重，且殘渣已與塑膠袋無從析離，以上毒品及塑膠袋
    ，不問屬於被告與否，均依毒品危害防制條例第18條第1項
    前段之規定諭知沒收銷燬之。另94年2月5日查獲扣案之吸食
    器1組，實為玻璃瓶連接市售吸管、鐵罐改製而成，此有照
    片2張在卷可稽，雖非專供施用毒品之器具，然屬被告所有
    供施用安非他命所用之物；另電子磅秤1臺、分裝袋（最小
    型）80個，亦係供被告施用毒品秤量、分裝攜帶所用之物，
    業據被告供明無誤，爰依刑法第38條第1項第2款之規定，均
    宣告沒收。至於其餘扣案之分裝袋92個、攪拌器1個被告否
    認為其所有，及行動電話晶片1個，雖係被告所有，但並非
    供本件施用毒品所用之物，業據被告陳述在卷，且查無證據
    證明係本件施用毒品所用之物，依法均不予宣告沒收。
五、應適用之法條：
    刑事訴訟法第273 條之1 第1 項、第299 條第1 項前段，毒
    品危害防制條例第10條第1 項、第2 項、第18條第1 項前段
    ，刑法第11條前段、第56條、第38條第1 項第2 款、第51條
    第5 款，判決如主文。
本案經檢察官樊家妍到庭執行職務。
中　　華　　民　　國　　94　　年　　4 　　月　　12　　日
                  刑事第一庭法  官  汪梅芬
上正本證明與原本無異。
對於本件判決如有不服，應於收受送達後10日內，向本院提出上
訴書狀，上訴於臺灣高等法院，並按他造當事人之人數附具繕本
。
中　　華　　民　　國　　94　　年　　4 　　月　　12　　日
                            書記官  賴敏慧
附錄論罪科刑法條：
毒品危害防制條例第10條
施用第一級毒品者，處6月以上5年以下有期徒刑。
施用第二級毒品者，處3年以下有期徒刑。
